---
title: "Presentación de Estadistica y probabilidad - 1"
output: html_notebook
---
```{r, echo = FALSE}
rm(list=ls()) 
```

```{r, echo = FALSE}
library(readr)
library(dplyr)
```

```{r, echo = FALSE}
DD1920 <- read_csv("Denuncias1920.csv")
DD18 <- read_csv("Denuncias-18.csv")
CAS <- read_csv("CAS.csv", col_types = cols(Aluminio = col_number(), 
    Antimonio = col_number(), `Arsénico` = col_number(), 
    Bario = col_number(), Berilio = col_number(), 
    Bismuto = col_number(), Boro = col_number(), 
    Cadmio = col_number(), Calcio = col_number(), 
    Cerio = col_number(), `Cianuro libre` = col_number(), 
    Cobalto = col_number(), Cobre = col_number(), 
    Cromo = col_number(), `Estaño` = col_number(), 
    Estroncio = col_number(), Fósforo = col_number(), 
    Hierro = col_number(), Litio = col_number(), 
    Magnesio = col_number(), Manganeso = col_number(), 
    Mercurio = col_number(), Molibdeno = col_number(), 
    `Níquel` = col_number(), Plata = col_number(), 
    Plomo = col_number(), Potasio = col_number(), 
    Selenio = col_number(),Sodio = col_number(), Talio = col_number(), 
    Titanio = col_number(), Torio = col_number(), Uranio = col_number(), Zinc = col_number()))

```

```{r}
CAA <- read_csv("CAA.csv", col_types = cols(Aluminio = col_number(), 
    `Aluminio disuelto` = col_number(), Amoniaco = col_number(), 
    Antimonio = col_number(), `Antimonio disuelto` = col_number(), 
    `Arsénico` = col_number(), `Arsénico disuelto` = col_number(), 
    Bario = col_number(), `Bario disuelto` = col_number(), 
    Berilio = col_number(), `Berilio disuelto` = col_number(), 
    Bicarbonatos = col_number(), Bismuto = col_number(), 
    `Bismuto disuelto` = col_number(), Boro = col_number(), 
    `Boro disuelto` = col_number(), Cadmio = col_number(), 
    `Cadmio disuelto` = col_number(), Calcio = col_number(), 
    `Calcio disuelto` = col_number(), Carbonatos = col_number(), 
    Caudal = col_number(), `Cianuro libre` = col_number(), 
    `Cianuro Wad` = col_number(), Cloruros = col_number(), 
    Cobalto = col_number(), `Cobalto disuelto` = col_number(), 
    Cobre = col_number(), `Cobre disuelto` = col_number(), 
    Cromo = col_number()))
```


# Análisis de la relación entre las denuncias y la contaminación en los últimos 3 años

### Integrantes:
David León, Harold Canto Vidal, Marcelo Surco Salas, Gonzalo Suárez

### Importancia
Hoy en día Lima es una de las ciudades considerada como la octava ciudad mas contaminada a nivel de américa latina y el Perú es considerada en el puesto 22 a nivel mundial según World Air  Quality. Esta investigación permitira brindar un aporte académico acerca de las denuncias por contaminación ambiental en los últimos 3 años en el Perú que afectan el agua, aire, fauna y entre otras. 

### Objetivo
Determinar si existe una relación entre la contaminación de suelos y las denuncias por contaminación ambiental dependiendo su ubicación en los últimos 3 años en el Perú.

### Base de datos

La  información es obtenida de OEFA datos abiertos. Se trabajara con 3 bases que son denuncias SINADA y componentes ambientales del suelo- EAT.
Otras bases de datos son: contaminación de agua, fauna y flora entre otros.


### Observaciones completas y datos faltantes
En denuncias SINADA:
2018
No se presenta ningún dato faltante ni observación faltante.
```{r, echo=FALSE}

Obs <- c("Observaciones","Observaciones incompletas","Datos faltantes", "Variables Totales")
N <- c(nrow(DD18),sum(!complete.cases(DD18)),sum(is.na(DD18)), ncol(DD18) )
OB1 <- data.frame(Obs,N)
OB1
```


2019-2020
No se presenta ningún dato faltante ni observación faltante.
```{r, echo=FALSE}

Obs3 <- c("Observaciones","Observaciones incompletas","Datos faltantes", "Variables Totales")
N3 <- c(nrow(DD1920),sum(!complete.cases(DD1920)),sum(is.na(DD1920)), ncol(DD1920) )
OB3 <- data.frame(Obs3,N3)
OB3
```

Componentes ambientales del suelo-EAT
 
En componentes ambientales del suelo vemos que las observaciones incompletas y las observaciones son iguales. Esto se debe en que hay muestras donde no se encuentran ciertas sustancias. Tenemos el caso de cromo hexavalente o cianuro libre.
```{r echo=FALSE}

Obs2 <- c("Observaciones","Observaciones incompletas","Datos faltantes", "Variables Totales")
N2 <- c(nrow(CAS),sum(!complete.cases(CAS)),sum(is.na(CAS)), ncol(CAS))
OB2 <- data.frame(Obs2,N2)
OB2
```




### Variables

La base de datos del componentes del suelo tenemos 54 variables y el de las denuncias 23. Presentamos algunas de ellas y relevantes para nuestro trabajo.
```{r, echo =FALSE}
Variables <- c("Departamento", "Provincia" ,"Distrito", "Actividad económica","Tipo de contaminacion","Estado de la demanda")

`Tipo_de_Variable` <- c("Nominal","Nominal","Nominal","Nominal","Nominal", "Nominal")
Restricciones <- c("En el Peru","En el Peru", "En el Peru", "Legales","Agua, SUelo, Aire, Fauna" ,"Abierta o Cerrada")

ED <- data.frame(Variables,`Tipo_de_Variable`, Restricciones)
ED
```
 



```{r}
Variables2 <- c("ESTE","NORTE","Aluminio","Antionio","Arsénico",	"Bario","Berilio","Bismuto","Boro","Cadmio","Calcio","Cerio","Cianuro libre","Cobalto","Cobre","Cromo","Cromo Hexavelante","Estaño", "Estroncio","Fósforo","Hierro","Litio","Magnecio","Manganeso","Mercurio","Molibdeno","Níquel","Plata","Plomo","Potasio","Selenio","Sodio","Talio","Torio")

`Tipo_de_Variable2` <- c("Discretas","Discretas","Discretas","Discretas","Discretas","Discretas","Discretas","Discretas","Discretas","Discretas","Discretas","Discretas","Discretas","Discretas","Discretas","Discretas","Discretas","Discretas","Discretas","Discretas","Discretas","Discretas","Discretas","Discretas","Discretas","Discretas","Discretas","Discretas","Discretas","Discretas","Discretas","Discretas","Discretas","Discretas")

Restricciones2  <- c("Coordenadas","Coordenadas", " 40973-5726 (ppm)","21.9-989 (ppm)", "<0.0017-9.698(ppm)","<0.4-94(ppm)","21.9-989(ppm)","<0.001-1.85(ppm)","<0.0008-2.63(ppm)","<0.18-91.2(ppm)","<0.0007-6.256(ppm)","-9748(ppm)","8.446-9496(ppm)","<0.3(ppm)","0.481-999(ppm)","1.5-98(ppm)","1.4-99(ppm","-0.4(ppm)","<0.1-1.9(ppm)","3.03-991","60-2946(ppm)","8250-100138(ppm)","0.338-992(ppm)","229-14458(ppm)","65.6-5629(ppm)","<0.03-0.33(ppm)","<0.003-7.3(ppm)","0.679-995(ppm)","<0.006-1.29(ppm)","3.79-997(ppm)","271-7913(ppm)","<0.004-3.78(ppm)","<1-992","<0.0002-2.168(ppm)")


ED2 <- data.frame(Variables2,`Tipo_de_Variable2`, Restricciones2)
ED2
```






### Cantidad de denuncia por tipo de contaminación en los años 2019-2020

```{r,  echo= FALSE}
tipo <- c("AGUA","SUELO","FAUNA","AIRE","FLORA","POBLACION","EFLUENTES","RESIDUOS SOLIDOS","GASES/HUMO","MATERIAL PARTICULADO`","TALA","RADIACION NO IONIZANTE","FUENTE VISUAL","FUENTE VISUAL")

cantidad <- c(sum(DD1920$AGUA),
sum(DD1920$SUELO),sum(DD1920$FAUNA),sum(DD1920$AIRE),
sum(DD1920$FLORA),sum(DD1920$POBLACION),sum(DD1920$EFLUENTES),sum(DD1920$`RESIDUOS SOLIDOS`),sum(DD1920$`GASES/HUMO`),sum(DD1920$`MATERIAL PARTICULADO`),sum(DD1920$TALA),sum(DD1920$`RADIACION NO IONIZANTE`),sum(DD1920$`FUENTE VISUAL`),sum(DD1920$`FUENTE VISUAL`))

colores <- c("deepskyblue1","lightgoldenrod4","darkolivegreen1", "lightcyan","darkolivegreen3","gold2","navajowhite3","gray45","gray","seashell4","burlywood4", "indianred3", "skyblue3", "bisque3")

DDA<-data.frame(tipo, cantidad)
barplot(DDA[1:14,2],legend=c("AGUA","SUELO","FAUNA","AIRE","FLORA","POBLACION","EFLUENTES","RESIDUOS SOLIDOS","GASES/HUMO","MATERIAL PARTICULADO`","TALA","RADIACION NO IONIZANTE","FUENTE VISUAL","FUENTE VISUAL"), col =colores)

```
La mayor cantidad de denuncias son por la contaminación de suelos, seguidos de aire y residuos solidos.



## Denuncias en los departamentetos

### En el 2018

La mayor cantidad de denuncias son en el departamento de Lima
```{r, echo=FALSE}
#DEnuncias 2018

DEP18 <- c("Lima","Ancash","Cusco", "Arequipa","Libertad", "Junin","Ica","Piura","Callao","Lambayeque","Apurimac","Ucayali","Cajamarca","Ayacucho","Loreto" ,"Moquegua","Tumbes","Pasco","Tacna","San Martin","Huanuco","Puno","Amazonas","Huancavelica","Madre de Dios")

CAN18 <- c(sum(DD18$DEPARTAMENTO == "LIMA"),sum(DD18$DEPARTAMENTO == "ANCASH"),sum(DD18$DEPARTAMENTO == "CUSCO"),sum(DD18$DEPARTAMENTO == "AREQUIPA"),sum(DD18$DEPARTAMENTO == "LA LIBERTAD"),sum(DD18$DEPARTAMENTO == "JUNIN"),sum(DD18$DEPARTAMENTO == "ICA"),sum(DD18$DEPARTAMENTO == "PIURA"),sum(DD18$DEPARTAMENTO == "CALLAO"),sum(DD18$DEPARTAMENTO == "LAMBAYEQUE"),sum(DD18$DEPARTAMENTO == "APURIMAC"),sum(DD18$DEPARTAMENTO == "UCAYALI"),sum(DD18$DEPARTAMENTO == "CAJAMARCA"),sum(DD18$DEPARTAMENTO == "AYACUCHO"),sum(DD18$DEPARTAMENTO == "LORETO"),sum(DD18$DEPARTAMENTO == "MOQUEGUA"),sum(DD18$DEPARTAMENTO == "TUMBES"),sum(DD18$DEPARTAMENTO == "PASCO"),sum(DD18$DEPARTAMENTO == "TACNA"),sum(DD18$DEPARTAMENTO == "SAN MARTIN"),sum(DD18$DEPARTAMENTO == "HUANUCO"),sum(DD18$DEPARTAMENTO == "PUNO"),sum(DD18$DEPARTAMENTO == "AMAZONAS"),sum(DD18$DEPARTAMENTO == "HUANCAVELICA"),sum(DD18$DEPARTAMENTO == "MADRE DE DIOS"))

Tabla18 <- data.frame(DEP18,CAN18)

barplot(Tabla18[1:25,2],legend=c("Lima","Ancash","Cusco", "Arequipa","Libertad", "Junin","Ica","Piura","Callao","Lambayeque","Apurimac","Ucayali","Cajamarca","Ayacucho","Loreto" ,"Moquegua","Tumbes","Pasco","Tacna","San Martin","Huanuco","Puno","Amazonas","Huancavelica","Madre de Dios"), col=colores,xlab= "Departamentos", ylab="Denuncias 2018")


```


### Tipo de sector

Las denuncias por tipo de sector de mayor cantidad son infraestructura , industria , minería y comercio.
```{r, echo=FALSE}
#Sector economico 2018
ACTECO18 <- c("INFRAESTRUCTURA","INDUSTRIA", "MINERIA","COMERCIO","SANEAMIENTO","AGRICULTURA","HIDROCARBUROS","TRANSPORTE","GANADERIA","PESQUERIA","FORESTAL","CONSTRUCCION","ELECTRICIDAD","TELECOMUNICACIONES","TURISMO" )

CAN18 <- c(sum(DD18$SECTOR == "INFRAESTRUCTURA"),sum(DD18$SECTOR == "INDUSTRIA"),sum(DD18$SECTOR == "MINERIA"),sum(DD18$SECTOR== "COMERCIO"),sum(DD18$SECTOR == "SANEAMIENTO"),sum(DD18$SECTOR == "AGRICULTURA"),sum(DD18$SECTOR== "HIDROCARBUROS"),sum(DD18$SECTOR == "TRANSPORTE"),sum(DD18$SECTOR == "GANADERIA"),sum(DD18$SECTOR == "PESQUERIA"),sum(DD18$SECTOR== "FORESTAL"),sum(DD18$SECTOR == "CONSTRUCCION"),sum(DD18$SECTOR == "ELECTRICIDAD"),sum(DD18$SECTOR == "TELECOMUNICACIONES"),sum(DD18$SECTOR == "TURISMO"))

tabla18 <- data.frame(ACTECO18,CAN18)

barplot(tabla18[1:20,2], legend= c("INFRAESTRUCTURA","INDUSTRIA", "MINERIA","COMERCIO","SANEAMIENTO","AGRICULTURA","HIDROCARBUROS","TRANSPORTE","GANADERIA","PESQUERIA","FORESTAL","CONSTRUCCION","ELECTRICIDAD","TELECOMUNICACIONES","TURISMO" ), col=colores, xlab ="Sector",ylab="Denuncias 2018")
```



### En el 2019-2020

En el 2019 y 2020 Lima presenta mayor cantidad de denuncias.
```{r, echo=FALSE}
#denuncias 2019-2020

DEP1920 <- c("Lima","Ancash","Cusco", "Arequipa","Libertad", "Junin","Ica","Piura","Callao","Lambayeque","Apurimac","Ucayali","Cajamarca","Ayacucho","Loreto" ,"Moquegua","Tumbes","Pasco","Tacna","San Martin","Huanuco","Puno","Amazonas","Huancavelica","Madre de Dios")

CAN1920 <- c(sum(DD1920$DEPARTAMENTO == "LIMA"),sum(DD1920$DEPARTAMENTO == "ANCASH"),sum(DD1920$DEPARTAMENTO == "CUSCO"),sum(DD1920$DEPARTAMENTO == "AREQUIPA"),sum(DD1920$DEPARTAMENTO == "LA LIBERTAD"),sum(DD1920$DEPARTAMENTO == "JUNIN"),sum(DD1920$DEPARTAMENTO == "ICA"),sum(DD1920$DEPARTAMENTO == "PIURA"),sum(DD1920$DEPARTAMENTO == "CALLAO"),sum(DD1920$DEPARTAMENTO == "LAMBAYEQUE"),sum(DD1920$DEPARTAMENTO == "APURIMAC"),sum(DD1920$DEPARTAMENTO == "UCAYALI"),sum(DD1920$DEPARTAMENTO == "CAJAMARCA"),sum(DD1920$DEPARTAMENTO == "AYACUCHO"),sum(DD1920$DEPARTAMENTO == "LORETO"),sum(DD1920$DEPARTAMENTO == "MOQUEGUA"),sum(DD1920$DEPARTAMENTO == "TUMBES"),sum(DD1920$DEPARTAMENTO == "PASCO"),sum(DD1920$DEPARTAMENTO == "TACNA"),sum(DD1920$DEPARTAMENTO == "SAN MARTIN"),sum(DD1920$DEPARTAMENTO == "HUANUCO"),sum(DD1920$DEPARTAMENTO == "PUNO"),sum(DD1920$DEPARTAMENTO == "AMAZONAS"),sum(DD1920$DEPARTAMENTO == "HUANCAVELICA"),sum(DD1920$DEPARTAMENTO == "MADRE DE DIOS"))

Tabla1920 <- data.frame(DEP1920,CAN1920)

barplot(Tabla1920[1:25,2],legend=c("Lima","Ancash","Cusco", "Arequipa","Libertad", "Junin","Ica","Piura","Callao","Lambayeque","Apurimac","Ucayali","Cajamarca","Ayacucho","Loreto" ,"Moquegua","Tumbes","Pasco","Tacna","San Martin","Huanuco","Puno","Amazonas","Huancavelica","Madre de Dios"),col = colores, xlab="Departamento",ylab="Denuncias 2019-2020")

```
### Tipo de sector

La mayor cantidad de denuncias es por infraestructura
```{r,echo=FALSE}
#Sector economico 2019-2020
ACTECO1920 <- c("INFRAESTRUCTURA","INDUSTRIA", "MINERIA","COMERCIO","SANEAMIENTO","AGRICULTURA","HIDROCARBUROS","TRANSPORTE","GANADERIA","PESQUERIA","FORESTAL","CONSTRUCCION","ELECTRICIDAD","TELECOMUNICACIONES","TURISMO" )

CAN1920 <- c(sum(DD1920$`ACTIVIDAD ECONOMICA` == "INFRAESTRUCTURA"),sum(DD1920$`ACTIVIDAD ECONOMICA` == "INDUSTRIA"),sum(DD1920$`ACTIVIDAD ECONOMICA` == "MINERIA"),sum(DD1920$`ACTIVIDAD ECONOMICA`== "COMERCIO"),sum(DD1920$`ACTIVIDAD ECONOMICA` == "SANEAMIENTO"),sum(DD1920$`ACTIVIDAD ECONOMICA` == "AGRICULTURA"),sum(DD1920$`ACTIVIDAD ECONOMICA`== "HIDROCARBUROS"),sum(DD1920$`ACTIVIDAD ECONOMICA` == "TRANSPORTE"),sum(DD1920$`ACTIVIDAD ECONOMICA` == "GANADERIA"),sum(DD1920$`ACTIVIDAD ECONOMICA` == "PESQUERIA"),sum(DD1920$`ACTIVIDAD ECONOMICA`== "FORESTAL"),sum(DD1920$`ACTIVIDAD ECONOMICA` == "CONSTRUCCION"),sum(DD1920$`ACTIVIDAD ECONOMICA` == "ELECTRICIDAD"),sum(DD1920$`ACTIVIDAD ECONOMICA` == "TELECOMUNICACIONES"),sum(DD1920$`ACTIVIDAD ECONOMICA` == "TURISMO"))

tabla1920 <- data.frame(ACTECO1920,CAN1920)

barplot(tabla1920[1:20,2], legend= c("INFRAESTRUCTURA","INDUSTRIA", "MINERIA","COMERCIO","SANEAMIENTO","AGRICULTURA","HIDROCARBUROS","TRANSPORTE","GANADERIA","PESQUERIA","FORESTAL","CONSTRUCCION","ELECTRICIDAD","TELECOMUNICACIONES","TURISMO" ), col= colores,xlab="Sector", ylab="Denuncia 2019-2020")
```



### Diagrama de denuncias cerradas y pendientes en el año 2018
```{r, echo=FALSE}
estado <- c("Cerrado", "En Seguimiento", "Archivada")

cantidad_d <- c(sum(DD18$ESTADO == "CERRADA"),sum(DD18$ESTADO == "EN SEGUIMIENTO"),sum(DD18$ESTADO=="ARCHIVDA "))

color <- c("green", "red")

DDS<-data.frame(estado, cantidad_d)

barplot(DDS[1:3,2], legend = c("CERRADO", "EN SEGUIMIENTO","ARCHIVADA"), col = color, xlab = "Estado de la denuncia", ylab = "Cantidad")
```


### Diagrama de denuncias cerradas y pendientes en el año 2019-2018
```{r, echo=FALSE}
estado_19 <- c("Cerrado", "En Seguimiento","Archivado")

cantidad_d_19 <- c(sum(DD1920$ESTADO == "CERRADA"),sum(DD1920$ESTADO == "EN SEGUIMIENTO"),sum(DD1920$ESTADO == "ARCHIVADA"))

color <- c("green", "red")

DDS_19<-data.frame(estado_19, cantidad_d_19)

barplot(DDS_19[1:3,2], legend = c("CERRADO", "EN SEGUIMIENTO", "ARCHIVADA"), col = color, xlab = "Estado de la denuncia", ylab = "Cantidad")
```


### Diagrama de caja de variable - data: Componentes ambientales del suelo-EAT

Relavantes:
```{r, echo=FALSE}
boxplot(CAS$Arsénico, horizontal = TRUE, main = "Arsénico", col="cornsilk2", xlab= "Arsénico (mg/m3)",pch= 19, ylim=c(0,400) )
abline(v = mean(CAS$Arsénico, na.rm = TRUE, ), col = "red")
Media <- mean(CAS$Arsénico, na.rm=TRUE, col="red")
Mediana <-median(CAS$Arsénico, na.rm=TRUE)
Tab <- data.frame(Media,Mediana)
Tab
```

```{r,echo=FALSE}
No_contaminado <- sum(CAS$Arsénico > 0.001 & CAS$Arsénico < 250,na.rm=TRUE)
Elemento <- c("Arsénico")
COMS <- data.frame(Elemento,No_contaminado)
COMS

```



```{r, echo=FALSE}
boxplot(CAS$Bario, horizontal = TRUE, main = "Bario", col="cornsilk2", xlab= "Bario (mg/m3)",pch= 19, ylim=c(0,1000) )
abline(v = mean(CAS$Bario, na.rm = TRUE, ), col = "red")
Media <- mean(CAS$Bario, na.rm=TRUE, col="red")
Mediana <-median(CAS$Bario, na.rm=TRUE)
Tab <- data.frame(Media,Mediana)
Tab

```

```{r, echo=FALSE}

No_contaminado <- sum(CAS$Bario > 0 & CAS$Bario < 750,na.rm=TRUE)
Elemento <- c("Bario")
COMS <- data.frame(Elemento,No_contaminado)
COMS
```


```{r, echo=FALSE}
boxplot(CAS$Cadmio, horizontal = TRUE, main = "Cadmio", col="cornsilk2", xlab= "Cadmio (mg/m3)",pch= 19, ylim=c(0,9000) )
abline(v = mean(CAS$Cadmio, na.rm = TRUE, ), col = "red")
Media <- mean(CAS$Cadmio, na.rm=TRUE, col="red")
Mediana <-median(CAS$Cadmio, na.rm=TRUE)
Tab <- data.frame(Media,Mediana)
Tab
```

```{r, echo=FALSE}

No_contaminado <- sum(CAS$Cadmio > 0 & CAS$Cadmio < 22,na.rm=TRUE)
Elemento <- c("Cadmio")
COMS <- data.frame(Elemento,No_contaminado)
COMS
```



```{r, echo=FALSE}
boxplot(CAS$`Cianuro libre`, horizontal = TRUE, main = "Cianuro Libre", col="cornsilk2", xlab= "Cianuro Libre (mg/m3)",pch= 19, ylim=c(0,5) )
abline(v = mean(CAS$`Cianuro libre`, na.rm = TRUE, ), col = "red")
Media <- mean(CAS$`Cianuro libre`, na.rm=TRUE, col="red")
Mediana <-median(CAS$`Cianuro libre`, na.rm=TRUE)
Tab <- data.frame(Media,Mediana)
Tab

```

Spolo se econtraron en 14 suelos el componente
```{r, echo=FALSE}

No_contaminado <- sum(CAS$`Cianuro libre` > 0 & CAS$`Cianuro libre` <8 ,na.rm=TRUE)
Elemento <- c("Cianuro libre")
COMS <- data.frame(Elemento,No_contaminado)
COMS
```



```{r, echo=FALSE}
boxplot(CAS$Cromo, horizontal = TRUE, main = "Cromo", col="cornsilk2", xlab= "Cromo (mg/m3)",pch= 19, ylim=c(0,100) )
abline(v = mean(CAS$Cromo, na.rm = TRUE, ), col = "red")
Media <- mean(CAS$Cromo, na.rm=TRUE, col="red")
Mediana <-median(CAS$Cromo, na.rm=TRUE)
Tab <- data.frame(Media,Mediana)
Tab
```
varia entre 1-1500 mg/kg

```{r,echo=FALSE}
No_contaminado <- sum(CAS$Cromo > 1 & CAS$Cromo < 1500,na.rm=TRUE)
Elemento <- c("Cromo")
COMS <- data.frame(Elemento,No_contaminado)
COMS

```



```{r, echo=FALSE}
boxplot(CAS$Mercurio, horizontal = TRUE, main = "Mercurio", col="cornsilk2", xlab= "Mercurio (mg/m3)",pch= 19, ylim=c(0,7) )
abline(v = mean(CAS$Mercurio, na.rm = TRUE, ), col = "red")
Media <- mean(CAS$Mercurio, na.rm=TRUE, col="red")
Mediana <-median(CAS$Mercurio, na.rm=TRUE)
Tab <- data.frame(Media,Mediana)
Tab
```

```{r,echo=FALSE}
No_contaminado <- sum(CAS$Mercurio > 0 & CAS$Mercurio < 24,na.rm=TRUE)
Elemento <- c("Mercurio")
COMS <- data.frame(Elemento,No_contaminado)
COMS

```


```{r, echo=FALSE}
boxplot(CAS$Plomo, horizontal = TRUE, main = "Plomo", col="cornsilk2", xlab= "Plomo (mg/m3)",pch= 19, ylim=c(0,1000) )
abline(v = mean(CAS$Plomo, na.rm = TRUE, ), col = "red")
Media <- mean(CAS$Plomo, na.rm=TRUE, col="red")
Mediana <-median(CAS$Plomo, na.rm=TRUE)
Tab <- data.frame(Media,Mediana)
Tab
```
varia entre 1-1500 mg/kg

```{r,echo=FALSE}
No_contaminado <- sum(CAS$Plomo > 1 & CAS$Plomo < 1500,na.rm=TRUE)
Elemento <- c("Plomo")
COMS <- data.frame(Elemento,No_contaminado)
COMS

```


```{r, echo=FALSE}
boxplot(CAS$Zinc, horizontal = TRUE, main = "Zinc", col="cornsilk2", xlab= "Zinc (mg/m3)",pch= 19, ylim=c(0,1000) )
abline(v = mean(CAS$Zinc, na.rm = TRUE, ), col = "red")
Media <- mean(CAS$Zinc, na.rm=TRUE, col="red")
Mediana <-median(CAS$Zinc, na.rm=TRUE)
Tab <- data.frame(Media,Mediana)
Tab
```
varia entre 1-1500 mg/kg
```{r, echo=FALSE}

No_contaminado <- sum(CAS$Zinc > 1 & CAS$Zinc < 1500,na.rm=TRUE)
Elemento <- c("Níquel")
COMS <- data.frame(Elemento,No_contaminado)
COMS
```

```{r, echo=FALSE}
boxplot(CAS$Cobre, horizontal = TRUE, main = "Cobre", col="cornsilk2", xlab= "Cobre (mg/m3)",pch= 19, ylim=c(0,200) )
abline(v = mean(CAS$Cobre, na.rm = TRUE, ), col = "red")
Media <- mean(CAS$Cobre, na.rm=TRUE, col="red")
Mediana <-median(CAS$Cobre, na.rm=TRUE)
Tab <- data.frame(Media,Mediana)
Tab
```

```{r, echo=FALSE}

No_contaminado <- sum(CAS$Cobre > 1 & CAS$Cobre < 250,na.rm=TRUE)
Elemento <- c("Cobre")
COMS <- data.frame(Elemento,No_contaminado)
COMS
```






Otros:


```{r, echo=FALSE}
boxplot(CAS$Aluminio, horizontal = TRUE, main = "Aluminio", col="cornsilk2", xlab= "Aluminio (mg/m3)",pch= 19, ylim=c(0,45000) )
abline(v = mean(CAS$Aluminio, na.rm = TRUE, ), col = "red")
Media <- mean(CAS$Aluminio, na.rm=TRUE, col="red")
Mediana <-median(CAS$Aluminio, na.rm=TRUE)
Tab <- data.frame(Media,Mediana)
Tab
```                               
 

```{r, echo=FALSE}
boxplot(CAS$Antimonio, horizontal = TRUE, main = "Antimonio", col="cornsilk2", xlab= "Antimonio (mg/m3)",pch= 19, ylim=c(0,9500) )
abline(v = mean(CAS$Antimonio, na.rm = TRUE, ), col = "red")
Media <- mean(CAS$Antimonio, na.rm=TRUE, col="red")
Mediana <-median(CAS$Antimonio, na.rm=TRUE)
Tab <- data.frame(Media,Mediana)
Tab
```



```{r, echo=FALSE}
boxplot(CAS$Berilio, horizontal = TRUE, main = "Berilio", col="cornsilk2", xlab= "Berilio (mg/m3)",pch= 19, ylim=c(0,1500) )
abline(v = mean(CAS$Berilio, na.rm = TRUE, ), col = "red")
Media <- mean(CAS$Berilio, na.rm=TRUE, col="red")
Mediana <-median(CAS$Berilio, na.rm=TRUE)
Tab <- data.frame(Media,Mediana)
Tab
```


```{r, echo=FALSE}
boxplot(CAS$Bismuto, horizontal = TRUE, main = "Bismuto", col="cornsilk2", xlab= "Bismuto (mg/m3)",pch= 19, ylim=c(0,2800) )
abline(v = mean(CAS$Bismuto, na.rm = TRUE, ), col = "red")
Media <- mean(CAS$Bismuto, na.rm=TRUE, col="red")
Mediana <-median(CAS$Bismuto, na.rm=TRUE)
Tab <- data.frame(Media,Mediana)
Tab
```


```{r, echo=FALSE}
boxplot(CAS$Boro, horizontal = TRUE, main = "Boro", col="cornsilk2", xlab= "Boro (mg/m3)",pch= 19, ylim=c(0,1100) )
abline(v = mean(CAS$Boro, na.rm = TRUE, ), col = "red")
Media <- mean(CAS$Boro, na.rm=TRUE, col="red")
Mediana <-median(CAS$Boro, na.rm=TRUE)
Tab <- data.frame(Media,Mediana)
Tab
```




```{r, echo=FALSE}
boxplot(CAS$Calcio, horizontal = TRUE, main = "Calcio", col="cornsilk2", xlab= "Calcio (mg/m3)",pch= 19, ylim=c(0,10500) )
abline(v = mean(CAS$Calcio, na.rm = TRUE, ), col = "red")
Media <- mean(CAS$Calcio, na.rm=TRUE, col="red")
Mediana <-median(CAS$Calcio, na.rm=TRUE)
Tab <- data.frame(Media,Mediana)
Tab
```


```{r, echo=FALSE}
boxplot(CAS$Cerio, horizontal = TRUE, main = "Cerio", col="cornsilk2", xlab= "Cerio (mg/m3)",pch= 19, ylim=c(0,10300) )
abline(v = mean(CAS$Cerio, na.rm = TRUE, ), col = "red")
Media <- mean(CAS$Cerio, na.rm=TRUE, col="red")
Mediana <-median(CAS$Cerio, na.rm=TRUE)
Tab <- data.frame(Media,Mediana)
Tab
```



```{r, echo=FALSE}
boxplot(CAS$Cobalto, horizontal = TRUE, main = "Cobalto", col="cornsilk2", xlab= "Cobalto (mg/m3)",pch= 19, ylim=c(0,800) )
abline(v = mean(CAS$Cobalto, na.rm = TRUE, ), col = "red")
Media <- mean(CAS$Cobalto, na.rm=TRUE, col="red")
Mediana <-median(CAS$Cobalto, na.rm=TRUE)
Tab <- data.frame(Media,Mediana)
Tab
```



```{r, echo=FALSE}
boxplot(CAS$Estaño, horizontal = TRUE, main = "Estaño", col="cornsilk2", xlab= "Estaño (mg/m3)",pch= 19, ylim=c(0,100) )
abline(v = mean(CAS$Estaño, na.rm = TRUE, ), col = "red")
Media <- mean(CAS$Estaño, na.rm=TRUE, col="red")
Mediana <-median(CAS$Estaño, na.rm=TRUE)
Tab <- data.frame(Media,Mediana)
Tab
```


```{r, echo=FALSE}
boxplot(CAS$Estroncio, horizontal = TRUE, main = "Estroncio", col="cornsilk2", xlab= "Estroncio (mg/m3)",pch= 19, ylim=c(0,1000) )
abline(v = mean(CAS$Estroncio, na.rm = TRUE, ), col = "red")
Media <- mean(CAS$Estroncio, na.rm=TRUE, col="red")
Mediana <-median(CAS$Estroncio, na.rm=TRUE)
Tab <- data.frame(Media,Mediana)
Tab
```



```{r, echo=FALSE}
boxplot(CAS$Fósforo, horizontal = TRUE, main = "Fósforo", col="cornsilk2", xlab= "Fósforo (mg/m3)",pch= 19, ylim=c(0,3500) )
abline(v = mean(CAS$Fósforo, na.rm = TRUE, ), col = "red")
Media <- mean(CAS$Fósforo, na.rm=TRUE, col="red")
Mediana <-median(CAS$Fósforo, na.rm=TRUE)
Tab <- data.frame(Media,Mediana)
Tab
```



```{r, echo=FALSE}
boxplot(CAS$Hierro, horizontal = TRUE, main = "Hierro", col="cornsilk2", xlab= "Hierro (mg/m3)",pch= 19, ylim=c(0,80000) )
abline(v = mean(CAS$Hierro, na.rm = TRUE, ), col = "red")
Media <- mean(CAS$Hierro, na.rm=TRUE, col="red")
Mediana <-median(CAS$Hierro, na.rm=TRUE)
Tab <- data.frame(Media,Mediana)
Tab
```



```{r, echo=FALSE}
boxplot(CAS$Litio, horizontal = TRUE, main = "Litio", col="cornsilk2", xlab= "Litio (mg/m3)",pch= 19, ylim=c(0,1200) )
abline(v = mean(CAS$Litio, na.rm = TRUE, ), col = "red")
Media <- mean(CAS$Litio, na.rm=TRUE, col="red")
Mediana <-median(CAS$Litio, na.rm=TRUE)
Tab <- data.frame(Media,Mediana)
Tab
```


```{r, echo=FALSE}
boxplot(CAS$Magnesio, horizontal = TRUE, main = "Magnesio", col="cornsilk2", xlab= "Magnesio (mg/m3)",pch= 19, ylim=c(0,17000) )
abline(v = mean(CAS$Magnesio, na.rm = TRUE, ), col = "red")
Media <- mean(CAS$Magnesio, na.rm=TRUE, col="red")
Mediana <-median(CAS$Magnesio, na.rm=TRUE)
Tab <- data.frame(Media,Mediana)
Tab
```



```{r, echo=FALSE}
boxplot(CAS$Manganeso, horizontal = TRUE, main = "Manganeso", col="cornsilk2", xlab= "Manganeso (mg/m3)",pch= 19, ylim=c(0,2000) )
abline(v = mean(CAS$Manganeso, na.rm = TRUE, ), col = "red")
Media <- mean(CAS$Manganeso, na.rm=TRUE, col="red")
Mediana <-median(CAS$Manganeso, na.rm=TRUE)
Tab <- data.frame(Media,Mediana)
Tab
```




```{r, echo=FALSE}
boxplot(CAS$Molibdeno, horizontal = TRUE, main = "Molibdeno", col="cornsilk2", xlab= "Molibdeno (mg/m3)",pch= 19, ylim=c(0,1000) )
abline(v = mean(CAS$Molibdeno, na.rm = TRUE, ), col = "red")
Media <- mean(CAS$Molibdeno, na.rm=TRUE, col="red")
Mediana <-median(CAS$Molibdeno, na.rm=TRUE)
Tab <- data.frame(Media,Mediana)
Tab
```


```{r, echo=FALSE}
boxplot(CAS$Níquel, horizontal = TRUE, main = "Níquel", col="cornsilk2", xlab= "Níquel (mg/m3)",pch= 19, ylim=c(0,1000) )
abline(v = mean(CAS$Níquel, na.rm = TRUE, ), col = "red")
Media <- mean(CAS$Níquel, na.rm=TRUE, col="red")
Mediana <-median(CAS$Níquel, na.rm=TRUE)
Tab <- data.frame(Media,Mediana)
Tab
```
varia entre 1-1500 mg/kg

```{r,echo=FALSE}
No_contaminado <- sum(CAS$Níquel > 1 & CAS$Níquel < 1500,na.rm=TRUE)
Elemento <- c("Níquel")
COMS <- data.frame(Elemento,No_contaminado)
COMS

```




```{r, echo=FALSE}
boxplot(CAS$Plata, horizontal = TRUE, main = "Plata", col="cornsilk2", xlab= "Plata (mg/m3)",pch= 19, ylim=c(0,140) )
abline(v = mean(CAS$Plata, na.rm = TRUE, ), col = "red")
Media <- mean(CAS$Plata, na.rm=TRUE, col="red")
Mediana <-median(CAS$Plata, na.rm=TRUE)
Tab <- data.frame(Media,Mediana)
Tab
```


```{r, echo=FALSE}
boxplot(CAS$Potasio, horizontal = TRUE, main = "Potasio", col="cornsilk2", xlab= "Potasio (mg/m3)",pch= 19, ylim=c(0,10000) )
abline(v = mean(CAS$Potasio, na.rm = TRUE, ), col = "red")
Media <- mean(CAS$Potasio, na.rm=TRUE, col="red")
Mediana <-median(CAS$Potasio, na.rm=TRUE)
Tab <- data.frame(Media,Mediana)
Tab
```


```{r, echo=FALSE}
boxplot(CAS$Selenio, horizontal = TRUE, main = "Selenio", col="cornsilk2", xlab= "Selenio (mg/m3)",pch= 19, ylim=c(0,1000) )
abline(v = mean(CAS$Selenio, na.rm = TRUE, ), col = "red")
Media <- mean(CAS$Selenio, na.rm=TRUE, col="red")
Mediana <-median(CAS$Selenio, na.rm=TRUE)
Tab <- data.frame(Media,Mediana)
Tab
```


```{r, echo=FALSE}
boxplot(CAS$Sodio, horizontal = TRUE, main = "Sodio", col="cornsilk2", xlab= "Sodio (mg/m3)",pch= 19, ylim=c(0,13000) )
abline(v = mean(CAS$Sodio, na.rm = TRUE, ), col = "red")
Media <- mean(CAS$Sodio, na.rm=TRUE, col="red")
Mediana <-median(CAS$Sodio, na.rm=TRUE)
Tab <- data.frame(Media,Mediana)
Tab
```


```{r, echo=FALSE}
boxplot(CAS$Talio, horizontal = TRUE, main = "Talio", col="cornsilk2", xlab= "Talio (mg/m3)",pch= 19, ylim=c(0,3000) )
abline(v = mean(CAS$Talio, na.rm = TRUE, ), col = "red")
Media <- mean(CAS$Talio, na.rm=TRUE, col="red")
Mediana <-median(CAS$Talio, na.rm=TRUE)
Tab <- data.frame(Media,Mediana)
Tab
```




```{r, echo=FALSE}
boxplot(CAS$Titanio, horizontal = TRUE, main = "Titanio", col="cornsilk2", xlab= "Titanio (mg/m3)",pch= 19, ylim=c(0,5000) )
abline(v = mean(CAS$Titanio, na.rm = TRUE, ), col = "red")
Media <- mean(CAS$Titanio, na.rm=TRUE, col="red")
Mediana <-median(CAS$Titanio, na.rm=TRUE)
Tab <- data.frame(Media,Mediana)
Tab
```



```{r, echo=FALSE}
boxplot(CAS$Torio, horizontal = TRUE, main = "Torio", col="cornsilk2", xlab= "Torio (mg/m3)",pch= 19, ylim=c(0,10000) )
abline(v = mean(CAS$Torio, na.rm = TRUE, ), col = "red")
Media <- mean(CAS$Torio, na.rm=TRUE, col="red")
Mediana <-median(CAS$Torio, na.rm=TRUE)
Tab <- data.frame(Media,Mediana)
Tab
```


```{r, echo=FALSE}
boxplot(CAS$Uranio, horizontal = TRUE, main = "Uranio", col="cornsilk2", xlab= "Uranio (mg/m3)",pch= 19, ylim=c(0,15000) )
abline(v = mean(CAS$Uranio, na.rm = TRUE, ), col = "red")
Media <- mean(CAS$Uranio, na.rm=TRUE, col="red")
Mediana <-median(CAS$Uranio, na.rm=TRUE)
Tab <- data.frame(Media,Mediana)
Tab
```













```{r}
plot(CAS$Níquel~CAS$Cobre)
lm1 <- lm(CAS$Níquel ~ CAS$Cobre)
plot(lm1)

```





















