---
title: "Presentación de Estadistica y probabilidad - 1"
output: html_notebook
---
```{r, echo = FALSE}
rm(list=ls()) 
```

```{r, echo = FALSE}
library(readr)
library(dplyr)
```

```{r, echo = FALSE}
DD1920 <- read_csv("Denuncias1920.csv")
DD18 <- read_csv("Denuncias-18.csv")
CAS <- read_csv("CAS.csv")
```

# Análisis de la relación entre las denuncias y la contaminación en los últimos 3 años

### Integrantes:
David León, Harold Canto Vidal, Marcelo Surco Salas, Gonzalo Suárez

### Importancia
Generar y brindar un aporte académico acerca de las denuncias por contaminación ambiental en los ultimos 3 años en el Perú que afectan el agua, aire, fauna y entre otras. 

### Objetivo
Determinar si existe una relación entre la contaminación de suelos y las denuncias por contaminación ambiental en los últimos 3 años en el Perú.

### Informacion

La  información es obtenida de OEFA datos abiertos. Principalmente estamos pensando trabajar con 2 bases que son denuncias SINADA y componentes ambientales del suelo- EAT.
Otros datos son: contaminación de agua, fauna y flora entre otros.


### Observaciones completas y datos faltantes
En denuncias SINADA:
2018
```{r, echo=FALSE}

Obs <- c("Observaciones","Observaciones incompletas","Datos faltantes", "Variables Totales")
N <- c(nrow(DD18),sum(!complete.cases(DD18)),sum(is.na(DD18)), ncol(DD18) )
OB1 <- data.frame(Obs,N)
OB1
```

2019-2020
```{r, echo=FALSE}

Obs3 <- c("Observaciones","Observaciones incompletas","Datos faltantes", "Variables Totales")
N3 <- c(nrow(DD1920),sum(!complete.cases(DD1920)),sum(is.na(DD1920)), ncol(DD1920) )
OB3 <- data.frame(Obs3,N3)
OB3
```

Componentes ambientales del suelo-EAT
```{r echo=FALSE}

Obs2 <- c("Observaciones","Observaciones incompletas","Datos faltantes", "Variables Totales")
N2 <- c(nrow(CAS),sum(!complete.cases(CAS)),sum(is.na(CAS)), ncol(CAS))
OB2 <- data.frame(Obs2,N2)
OB2
```


En componentes ambientales del suelo vemos que las observaciones incompletas y las observaciones son iguales. Esto se debe en que hay muestras donde no se encuentran ciertas sustancias. Tenemos el caso de cromo hexavalente o cianuro libre.


### Datos
En los cuadros anteriores vimos que tenemos en la primera base de datos 23 variables y en la segunda 54. Escogimos las mas relevantes.
```{r, echo =FALSE}
Variables <- c("Departamento", "Provincia" ,"Distrito", "Actividad económica","Tipo de contaminacion","ESTE","NORTE","Aluminio",	"Antimonio",	"Arsénico",	"Bario",	"Berilio",	"Bismuto",	"Boro",	"Cadmio")
`Tipo_de_Variable` <- c("Nominal","Nominal","Nominal","Nominal","Nominal","Discretas","Discretas","Discretas","Discretas","Discretas","Discretas","Discretas","Discretas","Discretas","Discretas")


ED <- data.frame(Variables,`Tipo_de_Variable`)
ED
```

### Cantidad de denuncia por tipo de contaminación en los años 2019-2020

```{r,  echo= FALSE}
tipo <- c("AGUA","SUELO","FAUNA","AIRE","FLORA","POBLACION","EFLUENTES","RESIDUOS SOLIDOS","GASES/HUMO","MATERIAL PARTICULADO`","TALA","RADIACION NO IONIZANTE","FUENTE VISUAL","FUENTE VISUAL")

cantidad <- c(sum(DD1920$AGUA),
sum(DD1920$SUELO),sum(DD1920$FAUNA),sum(DD1920$AIRE),
sum(DD1920$FLORA),sum(DD1920$POBLACION),sum(DD1920$EFLUENTES),sum(DD1920$`RESIDUOS SOLIDOS`),sum(DD1920$`GASES/HUMO`),sum(DD1920$`MATERIAL PARTICULADO`),sum(DD1920$TALA),sum(DD1920$`RADIACION NO IONIZANTE`),sum(DD1920$`FUENTE VISUAL`),sum(DD1920$`FUENTE VISUAL`))

colores <- c("deepskyblue1","lightgoldenrod4","darkolivegreen1", "lightcyan","darkolivegreen3","gold2","navajowhite3","gray45","gray","seashell4","burlywood4", "indianred3", "skyblue3", "bisque3")

DDA<-data.frame(tipo, cantidad)
barplot(DDA[1:14,2],legend=c("AGUA","SUELO","FAUNA","AIRE","FLORA","POBLACION","EFLUENTES","RESIDUOS SOLIDOS","GASES/HUMO","MATERIAL PARTICULADO`","TALA","RADIACION NO IONIZANTE","FUENTE VISUAL","FUENTE VISUAL"), col =colores)
```


### Diagrama de caja de variable - data: Componentes ambientales del suelo-EAT

```{r, echo=FALSE}
boxplot(CAS$Aluminio, horizontal = TRUE, main = "Aluminio", col="cornsilk2", xlab= "Aluminio (mg/m3)",pch= 19, ylim=c(0,45000) )
abline(v = mean(CAS$Aluminio, na.rm = TRUE, ), col = "red")
mean(CAS$Aluminio, na.rm=TRUE, col="red")
median(CAS$Aluminio, na.rm=TRUE)
```

## Denuncias en los departamentetos
```{r}
#DEnuncias 2018

DEP18 <- c("Lima","Ancash","Cusco", "Arequipa","Libertad", "Junin","Ica","Piura","Callao","Lambayeque","Apurimac","Ucayali","Cajamarca","Ayacucho","Loreto" ,"Moquegua","Tumbes","Pasco","Tacna","San Martin","Huanuco","Puno","Amazonas","Huancavelica","Madre de Dios")

CAN18 <- c(sum(DD18$DEPARTAMENTO == "LIMA"),sum(DD18$DEPARTAMENTO == "ANCASH"),sum(DD18$DEPARTAMENTO == "CUSCO"),sum(DD18$DEPARTAMENTO == "AREQUIPA"),sum(DD18$DEPARTAMENTO == "LA LIBERTAD"),sum(DD18$DEPARTAMENTO == "JUNIN"),sum(DD18$DEPARTAMENTO == "ICA"),sum(DD18$DEPARTAMENTO == "PIURA"),sum(DD18$DEPARTAMENTO == "CALLAO"),sum(DD18$DEPARTAMENTO == "LAMBAYEQUE"),sum(DD18$DEPARTAMENTO == "APURIMAC"),sum(DD18$DEPARTAMENTO == "UCAYALI"),sum(DD18$DEPARTAMENTO == "CAJAMARCA"),sum(DD18$DEPARTAMENTO == "AYACUCHO"),sum(DD18$DEPARTAMENTO == "LORETO"),sum(DD18$DEPARTAMENTO == "MOQUEGUA"),sum(DD18$DEPARTAMENTO == "TUMBES"),sum(DD18$DEPARTAMENTO == "PASCO"),sum(DD18$DEPARTAMENTO == "TACNA"),sum(DD18$DEPARTAMENTO == "SAN MARTIN"),sum(DD18$DEPARTAMENTO == "HUANUCO"),sum(DD18$DEPARTAMENTO == "PUNO"),sum(DD18$DEPARTAMENTO == "AMAZONAS"),sum(DD18$DEPARTAMENTO == "HUANCAVELICA"),sum(DD18$DEPARTAMENTO == "MADRE DE DIOS"))

Tabla18 <- data.frame(DEP18,CAN18)
Tabla18


```


```{r}
barplot(Tabla18[1:25,2],legend=c("Lima","Ancash","Cusco", "Arequipa","Libertad", "Junin","Ica","Piura","Callao","Lambayeque","Apurimac","Ucayali","Cajamarca","Ayacucho","Loreto" ,"Moquegua","Tumbes","Pasco","Tacna","San Martin","Huanuco","Puno","Amazonas","Huancavelica","Madre de Dios"))
```

```{r}
#denuncias 2019-2020

DEP1920 <- c("Lima","Ancash","Cusco", "Arequipa","Libertad", "Junin","Ica","Piura","Callao","Lambayeque","Apurimac","Ucayali","Cajamarca","Ayacucho","Loreto" ,"Moquegua","Tumbes","Pasco","Tacna","San Martin","Huanuco","Puno","Amazonas","Huancavelica","Madre de Dios")

CAN1920 <- c(sum(DD1920$DEPARTAMENTO == "LIMA"),sum(DD1920$DEPARTAMENTO == "ANCASH"),sum(DD1920$DEPARTAMENTO == "CUSCO"),sum(DD1920$DEPARTAMENTO == "AREQUIPA"),sum(DD1920$DEPARTAMENTO == "LA LIBERTAD"),sum(DD1920$DEPARTAMENTO == "JUNIN"),sum(DD1920$DEPARTAMENTO == "ICA"),sum(DD1920$DEPARTAMENTO == "PIURA"),sum(DD1920$DEPARTAMENTO == "CALLAO"),sum(DD1920$DEPARTAMENTO == "LAMBAYEQUE"),sum(DD1920$DEPARTAMENTO == "APURIMAC"),sum(DD1920$DEPARTAMENTO == "UCAYALI"),sum(DD1920$DEPARTAMENTO == "CAJAMARCA"),sum(DD1920$DEPARTAMENTO == "AYACUCHO"),sum(DD1920$DEPARTAMENTO == "LORETO"),sum(DD1920$DEPARTAMENTO == "MOQUEGUA"),sum(DD1920$DEPARTAMENTO == "TUMBES"),sum(DD1920$DEPARTAMENTO == "PASCO"),sum(DD1920$DEPARTAMENTO == "TACNA"),sum(DD1920$DEPARTAMENTO == "SAN MARTIN"),sum(DD1920$DEPARTAMENTO == "HUANUCO"),sum(DD1920$DEPARTAMENTO == "PUNO"),sum(DD1920$DEPARTAMENTO == "AMAZONAS"),sum(DD1920$DEPARTAMENTO == "HUANCAVELICA"),sum(DD1920$DEPARTAMENTO == "MADRE DE DIOS"))

Tabla1920 <- data.frame(DEP1920,CAN1920)
Tabla1920

```


```{r}
barplot(Tabla1920[1:25,2],legend=c("Lima","Ancash","Cusco", "Arequipa","Libertad", "Junin","Ica","Piura","Callao","Lambayeque","Apurimac","Ucayali","Cajamarca","Ayacucho","Loreto" ,"Moquegua","Tumbes","Pasco","Tacna","San Martin","Huanuco","Puno","Amazonas","Huancavelica","Madre de Dios"))
```


```{r}
#Sector economico 2018
ACTECO18 <- c("INFRAESTRUCTURA","INDUSTRIA", "MINERIA","COMERCIO","SANEAMIENTO","AGRICULTURA","HIDROCARBUROS","TRANSPORTE","GANADERIA","PESQUERIA","FORESTAL","CONSTRUCCION","ELECTRICIDAD","TELECOMUNICACIONES","TURISMO" )

CAN18 <- c(sum(DD18$SECTOR == "INFRAESTRUCTURA"),sum(DD18$SECTOR == "INDUSTRIA"),sum(DD18$SECTOR == "MINERIA"),sum(DD18$DD18$SECTOR== "COMERCIO"),sum(DD18$SECTOR == "SANEAMIENTO"),sum(DD18$SECTOR == "AGRICULTURA"),sum(DD18$SECTOR== "HIDROCARBUROS"),sum(DD18$SECTOR == "TRANSPORTE"),sum(DD18$SECTOR == "GANADERIA"),sum(DD18$SECTOR == "PESQUERIA"),sum(DD18$SECTOR== "FORESTAL"),sum(DD18$SECTOR == "CONSTRUCCION"),sum(DD18$SECTOR == "ELECTRICIDAD"),sum(DD18$SECTOR == "TELECOMUNICACIONES"),sum(DD18$SECTOR == "TURISMO"))

tabla18 <- data.frame(ACTECO18,CAN18)

barplot(tabla18[1:20,2], legend= c("INFRAESTRUCTURA","INDUSTRIA", "MINERIA","COMERCIO","SANEAMIENTO","AGRICULTURA","HIDROCARBUROS","TRANSPORTE","GANADERIA","PESQUERIA","FORESTAL","CONSTRUCCION","ELECTRICIDAD","TELECOMUNICACIONES","TURISMO" ))
```


```{r,echo=FALSE}
#Sector economico 2019-2020
ACTECO1920 <- c("INFRAESTRUCTURA","INDUSTRIA", "MINERIA","COMERCIO","SANEAMIENTO","AGRICULTURA","HIDROCARBUROS","TRANSPORTE","GANADERIA","PESQUERIA","FORESTAL","CONSTRUCCION","ELECTRICIDAD","TELECOMUNICACIONES","TURISMO" )

CAN1920 <- c(sum(DD1920$`ACTIVIDAD ECONOMICA` == "INFRAESTRUCTURA"),sum(DD1920$`ACTIVIDAD ECONOMICA` == "INDUSTRIA"),sum(DD1920$`ACTIVIDAD ECONOMICA` == "MINERIA"),sum(DD1920$`ACTIVIDAD ECONOMICA`== "COMERCIO"),sum(DD1920$`ACTIVIDAD ECONOMICA` == "SANEAMIENTO"),sum(DD1920$`ACTIVIDAD ECONOMICA` == "AGRICULTURA"),sum(DD1920$`ACTIVIDAD ECONOMICA`== "HIDROCARBUROS"),sum(DD1920$`ACTIVIDAD ECONOMICA` == "TRANSPORTE"),sum(DD1920$`ACTIVIDAD ECONOMICA` == "GANADERIA"),sum(DD1920$`ACTIVIDAD ECONOMICA` == "PESQUERIA"),sum(DD1920$`ACTIVIDAD ECONOMICA`== "FORESTAL"),sum(DD1920$`ACTIVIDAD ECONOMICA` == "CONSTRUCCION"),sum(DD1920$`ACTIVIDAD ECONOMICA` == "ELECTRICIDAD"),sum(DD1920$`ACTIVIDAD ECONOMICA` == "TELECOMUNICACIONES"),sum(DD1920$`ACTIVIDAD ECONOMICA` == "TURISMO"))

tabla1920 <- data.frame(ACTECO1920,CAN1920)

barplot(tabla1920[1:20,2], legend= c("INFRAESTRUCTURA","INDUSTRIA", "MINERIA","COMERCIO","SANEAMIENTO","AGRICULTURA","HIDROCARBUROS","TRANSPORTE","GANADERIA","PESQUERIA","FORESTAL","CONSTRUCCION","ELECTRICIDAD","TELECOMUNICACIONES","TURISMO" ))
```


### Diagrama de denuncias cerradas y pendientes en el año 2018
```{r}
estado <- c("Cerrado", "En Seguimiento")
cantidad_d <- c(sum(DD18$ESTADO == "CERRADA"),sum(DD18$ESTADO == "EN SEGUIMIENTO"))
color <- c("green", "red")
DDS<-data.frame(estado, cantidad_d)
DDS
barplot(DDS[1:3,2], legend = c("CERRADO", "EN SEGUIMIENTO"), col = color, xlab = "Estado de la denuncia", ylab = "Cantidad")
```


### Diagrama de denuncias cerradas y pendientes en el año 2019
```{r}
estado_19 <- c("Cerrado", "En Seguimiento","Archivado")
cantidad_d_19 <- c(sum(DD1920$ESTADO == "CERRADA"),sum(DD1920$ESTADO == "EN SEGUIMIENTO"),sum(DD1920$ESTADO == "ARCHIVADA"))
color <- c("green", "red")
DDS_19<-data.frame(estado_19, cantidad_d_19)
barplot(DDS_19[1:3,2], legend = c("CERRADO", "EN SEGUIMIENTO", "ARCHIVADA"), col = color, xlab = "Estado de la denuncia", ylab = "Cantidad")
```
## Componetes del suelo
Las unidades de los componentes se encuentran en mg / kg
1 ppm = 1 mg / kg
El cromo, niquel, plomo, zinc varia entre 1-1500 mg/kg

```{r}

table(CAS$Cromo > 1 & CAS$Cromo < 1500)
#contaminacion por niquel
table(CAS$Níquel > 1 & CAS$Níquel < 1500)
table(CAS$Plomo > 1 & CAS$Plomo < 1500)
table(CAS$Zinc > 1 & CAS$Zinc < 1500)

```

 El Cobalto, Cobre y Arsénico varian entre 0.1 - 250 mg/kg
```{r}
table(CAS$Cobre > 0.1 & CAS$Cobre < 250)
# Contaminacion por cobalto
table(CAS$Cobalto > 0.1 & CAS$Cobalto < 250)
# Contaminacion por arsenico
table(CAS$Arsénico > 0.1 & CAS$Arsénico < 250)

```












