---
title: "Presentación de Estadistica y probabilidad - 1"
output: html_notebook
---
```{r, echo = FALSE}
rm(list=ls()) 
```

```{r, echo = FALSE}
library(readr)
library(dplyr)
```

```{r, echo = FALSE}
DD1920 <- read_csv("Denuncias1920.csv",col_types=cols(Suelo = col_number()))
DD18 <- read_csv("Denuncias-18.csv")
CAS <- read_csv("CAS.csv", col_types = cols(Aluminio = col_number(), 
    Antimonio = col_number(), `Arsénico` = col_number(), 
    Bario = col_number(), Berilio = col_number(), 
    Bismuto = col_number(), Boro = col_number(), 
    Cadmio = col_number(), Calcio = col_number(), 
    Cerio = col_number(), `Cianuro libre` = col_number(), 
    Cobalto = col_number(), Cobre = col_number(), 
    Cromo = col_number(), `Estaño` = col_number(), 
    Estroncio = col_number(), Fósforo = col_number(), 
    Hierro = col_number(), Litio = col_number(), 
    Magnesio = col_number(), Manganeso = col_number(), 
    Mercurio = col_number(), Molibdeno = col_number(), 
    `Níquel` = col_number(), Plata = col_number(), 
    Plomo = col_number(), Potasio = col_number(), 
    Selenio = col_number(),Sodio = col_number(), Talio = col_number(), 
    Titanio = col_number(), Torio = col_number(), Uranio = col_number(), Zinc = col_number()))

```

```{r, echo=FALSE}
CAA <- read_csv("CAA.csv", col_types = cols(Aluminio = col_number(), 
    `Aluminio disuelto` = col_number(), Amoniaco = col_number(), 
    Antimonio = col_number(), `Antimonio disuelto` = col_number(), 
    `Arsénico` = col_number(), `Arsénico disuelto` = col_number(), 
    Bario = col_number(), `Bario disuelto` = col_number(), 
    Berilio = col_number(), `Berilio disuelto` = col_number(), 
    Bicarbonatos = col_number(), Bismuto = col_number(), 
    `Bismuto disuelto` = col_number(), Boro = col_number(), 
    `Boro disuelto` = col_number(), Cadmio = col_number(), 
    `Cadmio disuelto` = col_number(), Calcio = col_number(), 
    `Calcio disuelto` = col_number(), Carbonatos = col_number(), 
    Caudal = col_number(), `Cianuro libre` = col_number(), 
    `Cianuro Wad` = col_number(), Cloruros = col_number(), 
    Cobalto = col_number(), `Cobalto disuelto` = col_number(), 
    Cobre = col_number(), `Cobre disuelto` = col_number(), 
    Cromo = col_number()))
```



# Determinar la relacion entre los posibles contaminantes ambientales y el suelo 

En este trabajo analizaremos la base de datos de los componentes de suelo tomado aleatoreamente. Con ello se podria determinar

## Observaciones completas y datos faltantes

Componentes ambientales del suelo-EAT
 
En componentes ambientales del suelo vemos que las observaciones incompletas y las observaciones son iguales. Esto se debe en que hay muestras donde no se encuentran ciertas sustancias. Tenemos el caso de cromo hexavalente o cianuro libre.
```{r echo=FALSE}

Obs2 <- c("Observaciones","Observaciones incompletas","Datos faltantes", "Variables Totales")
N2 <- c(nrow(CAS),sum(!complete.cases(CAS)),sum(is.na(CAS)), ncol(CAS))
OB2 <- data.frame(Obs2,N2)
OB2
```




## Variables


### Variables Nominales
Bases de datos de las denuncias las variables a usar son:
```{r, echo =FALSE}
Variables <- c("Departamento", "Provincia" ,"Distrito", "Actividad económica","Tipo de contaminacion","Estado de la demanda")

`Tipo_de_Variable` <- c("Nominal","Nominal","Nominal","Nominal","Nominal", "Nominal")
Restricciones <- c("En el Peru","En el Peru", "En el Peru", "Legales","Agua, SUelo, Aire, Fauna" ,"Abierta o Cerrada")

ED <- data.frame(Variables,`Tipo_de_Variable`, Restricciones)
ED
```
 
### Variables Discretas:

Para la base de datos del suelo se usaran los componentes como variables ya que nos permitiran determinar si son  suelos contaminados o no

```{r, echo=FALSE}
Variables2 <- c("ESTE","NORTE","Aluminio","Antionio","Arsénico",	"Bario","Berilio","Bismuto","Boro","Cadmio","Calcio","Cerio","Cianuro libre","Cobalto","Cobre","Cromo","Cromo Hexavelante","Estaño", "Estroncio","Fósforo","Hierro","Litio","Magnecio","Manganeso","Mercurio","Molibdeno","Níquel","Plata","Plomo","Potasio","Selenio","Sodio","Talio","Torio")

`Tipo_de_Variable2` <- c("Discretas","Discretas","Discretas","Discretas","Discretas","Discretas","Discretas","Discretas","Discretas","Discretas","Discretas","Discretas","Discretas","Discretas","Discretas","Discretas","Discretas","Discretas","Discretas","Discretas","Discretas","Discretas","Discretas","Discretas","Discretas","Discretas","Discretas","Discretas","Discretas","Discretas","Discretas","Discretas","Discretas","Discretas")

Restricciones2  <- c("Coordenadas","Coordenadas", " 40973-5726 (ppm)","21.9-989 (ppm)", "<0.0017-9.698(ppm)","<0.4-94(ppm)","21.9-989(ppm)","<0.001-1.85(ppm)","<0.0008-2.63(ppm)","<0.18-91.2(ppm)","<0.0007-6.256(ppm)","-9748(ppm)","8.446-9496(ppm)","<0.3(ppm)","0.481-999(ppm)","1.5-98(ppm)","1.4-99(ppm","-0.4(ppm)","<0.1-1.9(ppm)","3.03-991","60-2946(ppm)","8250-100138(ppm)","0.338-992(ppm)","229-14458(ppm)","65.6-5629(ppm)","<0.03-0.33(ppm)","<0.003-7.3(ppm)","0.679-995(ppm)","<0.006-1.29(ppm)","3.79-997(ppm)","271-7913(ppm)","<0.004-3.78(ppm)","<1-992","<0.0002-2.168(ppm)")


ED2 <- data.frame(Variables2,`Tipo_de_Variable2`, Restricciones2)
ED2
```






## Cantidad de denuncia por tipo de contaminación en los años 2019-2020

###La grafica a continuacion brinda información relevante sobre las actividades economicas en el Perú que se ven afectadas por contaminantes ambientales como Bromo, Cromo, Mercurio ,etc durante el transcurso de los años 2019-2020.
```{r,  echo= FALSE}
tipo <- c("AGUA","SUELO","FAUNA","AIRE","FLORA","POBLACION","EFLUENTES","RESIDUOS SOLIDOS","GASES/HUMO","MATERIAL PARTICULADO`","TALA","RADIACION NO IONIZANTE","FUENTE VISUAL","FUENTE VISUAL")

cantidad <- c(sum(DD1920$AGUA),
sum(DD1920$SUELO),sum(DD1920$FAUNA),sum(DD1920$AIRE),
sum(DD1920$FLORA),sum(DD1920$POBLACION),sum(DD1920$EFLUENTES),sum(DD1920$`RESIDUOS SOLIDOS`),sum(DD1920$`GASES/HUMO`),sum(DD1920$`MATERIAL PARTICULADO`),sum(DD1920$TALA),sum(DD1920$`RADIACION NO IONIZANTE`),sum(DD1920$`FUENTE VISUAL`),sum(DD1920$`FUENTE VISUAL`))

colores <- c("deepskyblue1","lightgoldenrod4","darkolivegreen1", "lightcyan","darkolivegreen3","gold2","navajowhite3","gray45","gray","seashell4","burlywood4", "indianred3", "skyblue3", "bisque3")

DDA<-data.frame(tipo, cantidad)
barplot(DDA[1:14,2],legend=c("AGUA","SUELO","FAUNA","AIRE","FLORA","POBLACION","EFLUENTES","RESIDUOS SOLIDOS","GASES/HUMO","MATERIAL PARTICULADO`","TALA","RADIACION NO IONIZANTE","FUENTE VISUAL","FUENTE VISUAL"), col =colores)

```
La mayor cantidad de denuncias durante los años 2019-2020 son por la contaminación de suelos, seguidos de aire y residuos solidos.



## Denuncias en los departamentetos

### En el 2019-2020

En el 2019 y 2020 Lima presenta mayor cantidad de denuncias.
```{r, echo=FALSE}
#denuncias 2019-2020

DEP1920 <- c("Lima","Ancash","Cusco", "Arequipa","Libertad", "Junin","Ica","Piura","Callao","Lambayeque","Apurimac","Ucayali","Cajamarca","Ayacucho","Loreto" ,"Moquegua","Tumbes","Pasco","Tacna","San Martin","Huanuco","Puno","Amazonas","Huancavelica","Madre de Dios")

CAN1920 <- c(sum(DD1920$DEPARTAMENTO == "LIMA"),sum(DD1920$DEPARTAMENTO == "ANCASH"),sum(DD1920$DEPARTAMENTO == "CUSCO"),sum(DD1920$DEPARTAMENTO == "AREQUIPA"),sum(DD1920$DEPARTAMENTO == "LA LIBERTAD"),sum(DD1920$DEPARTAMENTO == "JUNIN"),sum(DD1920$DEPARTAMENTO == "ICA"),sum(DD1920$DEPARTAMENTO == "PIURA"),sum(DD1920$DEPARTAMENTO == "CALLAO"),sum(DD1920$DEPARTAMENTO == "LAMBAYEQUE"),sum(DD1920$DEPARTAMENTO == "APURIMAC"),sum(DD1920$DEPARTAMENTO == "UCAYALI"),sum(DD1920$DEPARTAMENTO == "CAJAMARCA"),sum(DD1920$DEPARTAMENTO == "AYACUCHO"),sum(DD1920$DEPARTAMENTO == "LORETO"),sum(DD1920$DEPARTAMENTO == "MOQUEGUA"),sum(DD1920$DEPARTAMENTO == "TUMBES"),sum(DD1920$DEPARTAMENTO == "PASCO"),sum(DD1920$DEPARTAMENTO == "TACNA"),sum(DD1920$DEPARTAMENTO == "SAN MARTIN"),sum(DD1920$DEPARTAMENTO == "HUANUCO"),sum(DD1920$DEPARTAMENTO == "PUNO"),sum(DD1920$DEPARTAMENTO == "AMAZONAS"),sum(DD1920$DEPARTAMENTO == "HUANCAVELICA"),sum(DD1920$DEPARTAMENTO == "MADRE DE DIOS"))

Tabla1920 <- data.frame(DEP1920,CAN1920)

barplot(Tabla1920[1:25,2],legend=c("Lima","Ancash","Cusco", "Arequipa","Libertad", "Junin","Ica","Piura","Callao","Lambayeque","Apurimac","Ucayali","Cajamarca","Ayacucho","Loreto" ,"Moquegua","Tumbes","Pasco","Tacna","San Martin","Huanuco","Puno","Amazonas","Huancavelica","Madre de Dios"),col = colores, xlab="Departamento",ylab="Denuncias 2019-2020")

```



## Diagrama de caja de variable - data: Componentes ambientales del suelo-EAT

### A continuación, se han determinado los intervalos confianza y se han determinado el número suelos contaminados con el fin de comprobar si existe una relacion entre ambos.
### Relavantes:
```{r, echo=FALSE}
boxplot(CAS$Arsénico, horizontal = TRUE, main = "Arsénico", col="cornsilk2", xlab= "Arsénico (mg/m3)",pch= 19, ylim=c(0,400) )
abline(v = mean(CAS$Arsénico, na.rm = TRUE, ), col = "red")
Media <- mean(CAS$Arsénico, na.rm=TRUE, col="red")
Mediana <-median(CAS$Arsénico, na.rm=TRUE)
No_contaminado <- sum(CAS$Arsénico > 0.001 & CAS$Arsénico < 250,na.rm=TRUE)
Elemento <- c("Arsénico")
Tab <- data.frame(Elemento,No_contaminado,Media,Mediana)
Tab
```


Una muestra de 227 con un intervalo de confianza del 95%. La hipotesis nula es que la media es menor o igual a 40 . Al ser una muestra mayor a 30 trabajaremos con qnorm.
Datos:
n=227
intercalo de confianza del 95%
nivel de significancia del 5%
ho: u<=40
hi  u>40
```{r, echo=FALSE}


u = 40
n=227
z <- qnorm(0.95)
Media_Muestral <- mean(CAS$Arsénico, na.rm=TRUE)
Desviacion_Estandar_Muestral <- sd(CAS$Arsénico, na.rm=TRUE)
Zcritico <- (Media_Muestral-u)/(Desviacion_Estandar_Muestral/sqrt(n))

Xs <- seq(-4, 4, by = 0.1)
plot(Xs, dnorm(Xs), type = "l", col="black", xlab = "", ylab = "")
abline(v = z, lty = 2, col = "red")
abline(h = 0, col = "gray")
abline(v = Zcritico,lty = 1 , col = "blue")


```



#### Bario
```{r, echo=FALSE}
boxplot(CAS$Bario, horizontal = TRUE, main = "Bario", col="cornsilk2", xlab= "Bario (mg/m3)",pch= 19, ylim=c(0,1000) )
abline(v = mean(CAS$Bario, na.rm = TRUE, ), col = "red")
Media <- mean(CAS$Bario, na.rm=TRUE, col="red")
Mediana <-median(CAS$Bario, na.rm=TRUE)
No_contaminado <- sum(CAS$Bario > 0 & CAS$Bario < 750,na.rm=TRUE)
Elemento <- c("Bario")
Tab <- data.frame(Elemento,No_contaminado,Media,Mediana)
Tab

```

Una muestra de 227 con un intervalo de confianza del 95%. La hipotesis nula es que la media es menor o igual a 3500. Al ser una muestra mayor a 30 trabajaremos con qnorm.
Datos:
n=227
intercalo de confianza del 95%
nivel de significancia del 5%
ho: u<=3500
hi  u>3500
```{r, echo=FALSE}
u = 3500
n=227
z <- qnorm(0.95)
Media_Muestral <- mean(CAS$Bario, na.rm=TRUE)
Desviacion_Estandar_Muestral <- sd(CAS$Bario, na.rm=TRUE)
Zcritico <- (Media_Muestral-u)/(Desviacion_Estandar_Muestral/sqrt(n))

Xs <- seq(-250, 5, by = 0.1)
plot(Xs, dnorm(Xs), type = "l", col="black", xlab = "", ylab = "")
abline(v = z, lty = 2, col = "red")
abline(h = 0, col = "gray")
abline(v = Zcritico,lty = 1 , col = "blue")

```





### Cadmio

```{r, echo=FALSE}
boxplot(CAS$Cadmio, horizontal = TRUE, main = "Cadmio", col="cornsilk2", xlab= "Cadmio (mg/m3)",pch= 19, ylim=c(0,9000) )
abline(v = mean(CAS$Cadmio, na.rm = TRUE, ), col = "red")
Media <- mean(CAS$Cadmio, na.rm=TRUE, col="red")
Mediana <-median(CAS$Cadmio, na.rm=TRUE)
No_contaminado <- sum(CAS$Cadmio > 0 & CAS$Cadmio < 22,na.rm=TRUE)
Elemento <- c("Cadmio")
Tab <- data.frame(Elemento,No_contaminado,Media,Mediana)
Tab
```

Una muestra de 227 con un intervalo de confianza del 95%. La hipotesis nula es que la media es menor o igual a 3. Al ser una muestra mayor a 30 trabajaremos con qnorm.
Datos:
n=227
intercalo de confianza del 95%
nivel de significancia del 5    5%
ho: u<=3
hi u>3
```{r, echo=FALSE}
u = 3
n=227
z <- qnorm(0.95)
Media_Muestral <- mean(CAS$Cadmio, na.rm=TRUE)
Desviacion_Estandar_Muestral <- sd(CAS$Cadmio, na.rm=TRUE)
Zcritico <- (Media_Muestral-u)/(Desviacion_Estandar_Muestral/sqrt(n))

Xs <- seq(-4, 4, by = 0.1)
plot(Xs, dnorm(Xs), type = "l", col="black", xlab = "", ylab = "")
abline(v = z, lty = 2, col = "red")
abline(h = 0, col = "gray")
abline(v = Zcritico,lty = 1 , col = "blue")



```





### Ciauro libre
```{r, echo=FALSE}
boxplot(CAS$`Cianuro libre`, horizontal = TRUE, main = "Cianuro Libre", col="cornsilk2", xlab= "Cianuro Libre (mg/m3)",pch= 19, ylim=c(0,5) )
abline(v = mean(CAS$`Cianuro libre`, na.rm = TRUE, ), col = "red")
Media <- mean(CAS$`Cianuro libre`, na.rm=TRUE, col="red")
Mediana <-median(CAS$`Cianuro libre`, na.rm=TRUE)
No_contaminado <- sum(CAS$`Cianuro libre` > 0 & CAS$`Cianuro libre` <8 ,na.rm=TRUE)
Elemento <- c("Cianuro libre")
Tab <- data.frame(Elemento,No_contaminado,Media,Mediana)
Tab

```


### Cromo
```{r, echo=FALSE}
boxplot(CAS$Cromo, horizontal = TRUE, main = "Cromo", col="cornsilk2", xlab= "Cromo (mg/m3)",pch= 19, ylim=c(0,100) )
abline(v = mean(CAS$Cromo, na.rm = TRUE, ), col = "red")
Media <- mean(CAS$Cromo, na.rm=TRUE, col="red")
Mediana <-median(CAS$Cromo, na.rm=TRUE)
No_contaminado <- sum(CAS$Cromo > 1 & CAS$Cromo < 1500,na.rm=TRUE)
Elemento <- c("Cromo")
Tab <- data.frame(Elemento,No_contaminado,Media,Mediana)
Tab
```
varia entre 1-1500 mg/kg
Una muestra de 227 con un intervalo de confianza del 95%. La hipotesis nula es que la media menor o igual a 100. Al ser una muestra mayor a 30 trabajaremos con qnorm.
Datos:
n=227
intercalo de confianza del 95%
nivel de significancia del 5%
ho: u<= 100
hi u>100
```{r, echo=FALSE}
u = 100
n=227
z <- qnorm(0.95)
Media_Muestral <- mean(CAS$Cromo, na.rm=TRUE)
Desviacion_Estandar_Muestral <- sd(CAS$Cromo, na.rm=TRUE)
Zcritico <- (Media_Muestral-u)/(Desviacion_Estandar_Muestral/sqrt(n))

Xs <- seq(-50, 50, by = 0.1)
plot(Xs, dnorm(Xs), type = "l", col="black", xlab = "", ylab = "")
abline(v = z, lty = 2, col = "red")
abline(h = 0, col = "gray")
abline(v = Zcritico,lty = 1 , col = "blue")



```





### Mercurio
```{r, echo=FALSE}
boxplot(CAS$Mercurio, horizontal = TRUE, main = "Mercurio", col="cornsilk2", xlab= "Mercurio (mg/m3)",pch= 19, ylim=c(0,7) )
abline(v = mean(CAS$Mercurio, na.rm = TRUE, ), col = "red")
Media <- mean(CAS$Mercurio, na.rm=TRUE, col="red")
Mediana <-median(CAS$Mercurio, na.rm=TRUE)
No_contaminado <- sum(CAS$Mercurio > 0 & CAS$Mercurio < 24,na.rm=TRUE)
Elemento <- c("Mercurio")
Tab <- data.frame(Elemento,No_contaminado,Media,Mediana)
Tab
```

Una muestra de 227 con un intervalo de confianza del 95%. La hipotesis nula es que la media es menor o igual a 1.749. Al ser una muestra mayor a 30 trabajaremos con qnorm.
Datos:
n=227
intercalo de confianza del 95%
nivel de significancia del 5%
ho: u=1.749
hi u<1.749 o u>1.749
```{r, echo=FALSE}
u = 6.6
n=227
z <- qnorm(0.95)
Media_Muestral <- mean(CAS$Mercurio, na.rm=TRUE)
Desviacion_Estandar_Muestral <- sd(CAS$Mercurio, na.rm=TRUE)
Zcritico <- (Media_Muestral-u)/(Desviacion_Estandar_Muestral/sqrt(n))


Xs <- seq(-50, 10, by = 0.1)
plot(Xs, dnorm(Xs), type = "l", col="black", xlab = "", ylab = "")
abline(v = z, lty = 2, col = "red")
abline(h = 0, col = "gray")
abline(v = Zcritico,lty = 1 , col = "blue")



```

`

### Plomo
```{r, echo=FALSE}
boxplot(CAS$Plomo, horizontal = TRUE, main = "Plomo", col="cornsilk2", xlab= "Plomo (mg/m3)",pch= 19, ylim=c(0,1000) )
abline(v = mean(CAS$Plomo, na.rm = TRUE, ), col = "red")
Media <- mean(CAS$Plomo, na.rm=TRUE, col="red")
Mediana <-median(CAS$Plomo, na.rm=TRUE)
No_contaminado <- sum(CAS$Plomo > 1 & CAS$Plomo < 1500,na.rm=TRUE)
Elemento <- c("Plomo")
Tab <- data.frame(Elemento,No_contaminado,Media,Mediana)
Tab
```

Una muestra de 227 con un intervalo de confianza del 75%. La hipotesis nula es que la media es menor o igual a 140. Al ser una muestra mayor a 30 trabajaremos con qnorm.
Datos:
n=227
intercalo de confianza del 95%
nivel de significancia del 5%
ho: u<=140
hi u>140
```{r, echo=FALSE}
u = 140
n=227
z <- qnorm(0.95)
Media_Muestral <- mean(CAS$Plomo, na.rm=TRUE)
Desviacion_Estandar_Muestral <- sd(CAS$Plomo, na.rm=TRUE)
Zcritico <- (Media_Muestral-u)/(Desviacion_Estandar_Muestral/sqrt(n))

Xs <- seq(-4, 4, by = 0.1)
plot(Xs, dnorm(Xs), type = "l", col="black", xlab = "", ylab = "")
abline(v = z, lty = 2, col = "red")
abline(h = 0, col = "gray")
abline(v = Zcritico,lty = 1 , col = "blue")



```


### Zinc

```{r, echo=FALSE}
boxplot(CAS$Zinc, horizontal = TRUE, main = "Zinc", col="cornsilk2", xlab= "Zinc (mg/m3)",pch= 19, ylim=c(0,1000) )
abline(v = mean(CAS$Zinc, na.rm = TRUE, ), col = "red")
Media <- mean(CAS$Zinc, na.rm=TRUE, col="red")
Mediana <-median(CAS$Zinc, na.rm=TRUE)
No_contaminado <- sum(CAS$Zinc > 1 & CAS$Zinc < 1500,na.rm=TRUE)
Elemento <- c("Níquel")
Tab <- data.frame(Elemento,No_contaminado,Media,Mediana)
Tab
```
varia entre 1-1500 mg/kg
Una muestra de 227 con un intervalo de confianza del 75%. La hipotesis nula es que la media es menor o igual a 277. Al ser una muestra mayor a 30 trabajaremos con qnorm.
Datos:
n=227
intercalo de confianza del 95%
nivel de significancia del 5%
ho: u=277
hi u<277 o u>277
```{r, echo=FALSE}
u = 300
n=227
z <- qnorm(0.95)
Media_Muestral <- mean(CAS$Zinc, na.rm=TRUE)
Desviacion_Estandar_Muestral <- sd(CAS$Zinc, na.rm=TRUE)
Zcritico <- (Media_Muestral-u)/(Desviacion_Estandar_Muestral/sqrt(n))

Xs <- seq(-4, 4, by = 0.1)
plot(Xs, dnorm(Xs), type = "l", col="black", xlab = "", ylab = "")
abline(v = z, lty = 2, col = "red")
abline(h = 0, col = "gray")
abline(v = Zcritico,lty = 1 , col = "blue")


```



### Cobre
```{r, echo=FALSE}
boxplot(CAS$Cobre, horizontal = TRUE, main = "Cobre", col="cornsilk2", xlab= "Cobre (mg/m3)",pch= 19, ylim=c(0,200) )
abline(v = mean(CAS$Cobre, na.rm = TRUE, ), col = "red")
Media <- mean(CAS$Cobre, na.rm=TRUE, col="red")
Mediana <-median(CAS$Cobre, na.rm=TRUE)
No_contaminado <- sum(CAS$Cobre > 1 & CAS$Cobre < 250,na.rm=TRUE)
Elemento <- c("Cobre")
Tab <- data.frame(Elemento,No_contaminado,Media,Mediana)
Tab
```
Una muestra de 227 con un intervalo de confianza del 75%. La hipotesis nula es que la media es menor o igual a 91. Al ser una muestra mayor a 30 trabajaremos con qnorm.
Datos:
n=227
intercalo de confianza del 95%
nivel de significancia del 5%
ho: u=277
hi u<277 o u>277
```{r, echo=FALSE}
u = 91
n=227
z <- qnorm(0.95)
Media_Muestral <- mean(CAS$Cobre, na.rm=TRUE)
Desviacion_Estandar_Muestral <- sd(CAS$Cobre, na.rm=TRUE)
Zcritico <- (Media_Muestral-u)/(Desviacion_Estandar_Muestral/sqrt(n))

Xs <- seq(-35, 10, by = 0.2)
plot(Xs, dnorm(Xs), type = "l", col="black", xlab = "", ylab = "")
abline(v = z, lty = 2, col = "red")
abline(h = 0, col = "gray")
abline(v = Zcritico,lty = 1 , col = "blue")

```





### Cromo

```{r, echo=FALSE}
boxplot(CAS$Cromo, horizontal = TRUE, main = "Cromo", col="cornsilk2", xlab= "Cromo (mg/m3)",pch= 19, ylim=c(0,200) )
abline(v = mean(CAS$Cromo, na.rm = TRUE, ), col = "red")
Media <- mean(CAS$Cromo, na.rm=TRUE, col="red")
Mediana <-median(CAS$Cromo, na.rm=TRUE)
No_contaminado <- sum(CAS$Cromo > 1 & CAS$Cromo < 250,na.rm=TRUE)
Elemento <- c("Cromo")
Tab <- data.frame(Elemento,No_contaminado,Media,Mediana)
Tab
```

Una muestra de 227 con un intervalo de confianza del 95%. La hipotesis nula es que la media es igual a 23.26. Al ser una muestra mayor a 30 trabajaremos con qnorm.
Datos:
n=227
intercalo de confianza del 95%
nivel de significancia del 5%
ho: u=23.26
hi u<23.26 o u>23.26
```{r, echo = FALSE}
u = 64
n=227
z <- qnorm(0.95)
Media_Muestral <- mean(CAS$Cromo, na.rm=TRUE)
Desviacion_Estandar_Muestral <- sd(CAS$Cromo, na.rm=TRUE)
Zcritico <- (Media_Muestral-u)/(Desviacion_Estandar_Muestral/sqrt(n))

Xs <- seq(-35, 10, by = 0.2)
plot(Xs, dnorm(Xs), type = "l", col="black", xlab = "", ylab = "")
abline(v = z, lty = 2, col = "red")
abline(h = 0, col = "gray")
abline(v = Zcritico,lty = 1 , col = "blue")

```




### OTROS CONTAMINANTES
### Las gráficas a continuacion, muestran la dispersion que existe en los diferentes contaminantes del suelo.

### Aluminio
```{r, echo=FALSE}
boxplot(CAS$Aluminio, horizontal = TRUE, main = "Aluminio", col="cornsilk2", xlab= "Aluminio (mg/m3)",pch= 19, ylim=c(0,45000) )
abline(v = mean(CAS$Aluminio, na.rm = TRUE, ), col = "red")
Media <- mean(CAS$Aluminio, na.rm=TRUE, col="red")
Mediana <-median(CAS$Aluminio, na.rm=TRUE)
Tab <- data.frame(Media,Mediana)
Tab
```                               
 
###Antimonio
```{r, echo=FALSE}
boxplot(CAS$Antimonio, horizontal = TRUE, main = "Antimonio", col="cornsilk2", xlab= "Antimonio (mg/m3)",pch= 19, ylim=c(0,9500) )
abline(v = mean(CAS$Antimonio, na.rm = TRUE, ), col = "red")
Media <- mean(CAS$Antimonio, na.rm=TRUE, col="red")
Mediana <-median(CAS$Antimonio, na.rm=TRUE)
Tab <- data.frame(Media,Mediana)
Tab
```




### Regresion lineal

```{r, echo=FALSE}
l1<- lm(CAS$Mercurio~CAS$Plomo)
cor(CAS$Mercurio,CAS$Plomo)
plot(CAS$Plomo,CAS$Mercurio,pch=20, col=rgb(0,0,0,0.3),xlim=c(0,1300))
abline(l1, col="red")
```



```{r, echo = FAlSE}
l1 <- lm(CAS$Mercurio~CAS$Bario)
cor(CAS$Mercurio,CAS$Bario)
plot(CAS$Bario,CAS$Mercurio,pch=20, col=rgb(0,0,0,0.3),xlim=c(0,1300))
abline(l1, col="red")
```



```{r, echo = FALSE}
l1 <- lm(CAS$Mercurio~CAS$Cadmio)
plot(CAS$Cadmio,CAS$Mercurio,pch=20, col=rgb(0,0,0,0.3),xlim=c(0,10300))
abline(l1, col="red")
cor(CAS$Mercurio,CAS$Cadmio, use="complete.obs")
```



```{r, echo=FALSE}
l1 <- lm(CAS$Mercurio~CAS$Cobalto)
plot(CAS$Cobalto,CAS$Mercurio,pch=20, col=rgb(0,0,0,0.3),xlim=c(0,1300))
abline(l1, col="red")
cor(CAS$Mercurio,CAS$Cobalto,use="complete.obs")
```


```{r, echo=FALSE}
l1 <- lm(CAS$Plomo~CAS$Bario)
plot(CAS$Bario,CAS$Plomo,pch=20, col=rgb(0,0,0,0.3),xlim=c(0,1000))
abline(l1, col="red")
cor(CAS$Plomo,CAS$Bario,use="complete.obs")
```



```{r, echo=FALSE}
l1 <- lm(CAS$Cobalto~CAS$Bario)
plot(CAS$Bario,CAS$Cobalto,pch=20, col=rgb(0,0,0,0.3),xlim=c(0,1000))
abline(l1, col="red")
cor(CAS$Bario,CAS$Cobalto,use="complete.obs")
```


```{r, echo=False}
l1 <- lm(CAS$Cadmio~CAS$Plomo)
plot(CAS$Plomo,CAS$Cadmio,pch=20, col=rgb(0,0,0,0.3),xlim=c(0,1300))
abline(l1, col="red")
cor(CAS$Plomo,CAS$Cadmio,use="complete.obs")
```



### Conclusiones:
Los valores atipicos no significan totalmente que sean suelos contaminados por dichos elementos y para algunos elementos si.
Si existen corelaciones moderadas pero no siempre se ajusta al modelo.
Un elemento de depende de otro










